【裁判字號】    97,消債更,861
【裁判日期】    971124
【裁判案由】    更生事件
【裁判全文】
臺灣板橋地方法院民事裁定          97年度消債更字第861號
聲  請  人  甲○○原名蘇志強.
上列聲請人因消費者債務清理事件，聲請更生，本院裁定如下：
    主  文
聲請人甲○○自中華民國九十七年十一月二十四日下午四時起開
始更生程序。
本件得由司法事務官進行更生程序。
    理  由
一、按法院開始更生程序之裁定，應載明其年、月、日、時，並
    即時發生效力；又法院裁定開始更生或清算程序後，得命司
    法事務官進行更生或清算程序，消費者債務清理條例第45條
    第1 項、第16條第1 項前段分別定有明文。
二、本件聲請意旨略以：聲請人目前債務總金額為新臺幣（下同
    ）2,293,485 元，有不能清償債務之情事，在消費者債務清
    理條例施行前，曾於民國95年間依照中華民國銀行公會會員
    辦理消費者金融案件無擔保債務協商機制，與最大債權金融
    機構台東區中小企業銀行（現為荷商荷蘭銀行）成立協商，
    每期應繳之協商金額為30,800元；惟聲請人協商當時之收入
    並不穩定，每月底薪僅20,100元，為償還債務，仍努力工作
    湊足每月應繳金額，然自96年開始景氣慢慢變差，雖然努力
    工作，業績仍不盡理想，乃於96年3 月間兼職臨時清潔工，
    每次有1,000 元之收入，以補貼不足之數額，然而，自97年
    起景氣更差，本身工作業績不好，臨時工作也沒有收入，為
    了繳納上開協商金額，只好向親朋好友借錢繳納，惟自97年
    3 月起已無法再借到錢，實無力繼續履行前揭協商條件，且
    該事由非可歸責於聲請人所致；此外，聲請人無擔保或無優
    先權之債務總額未逾12,000,000元，復未經法院裁定開始清
    算程序或宣告破產，爰向本院聲請裁定開始更生程序等語。
    經查，聲請人所主張之上開事實，業據其提出與所述相符之
    財產及收入狀況說明書、債權人清冊、協議書影本、無擔保
    債務還款計畫、員工在職證明書、台東區中小企業銀行現金
    收入傳票、戶籍謄本、95年度及96年度綜合所得稅各類所得
    資料清單、財產歸屬資料、勞工保險被保險人投保資料、財
    團法人金融聯合徵信中心當事人綜合信用報告書、建物及土
    地登記謄本及房屋貸款契約書為證；本件復查無債務人有消
    費者債務清理條例第6 條第3 項、第8 條或第46條各款所定
    駁回更生聲請之事由存在，則聲請人聲請更生，應屬有據，
    爰依首揭規定，裁定如主文。
中    華    民    國    97    年    11    月    24    日
                  民事第三庭    法  官  王瑜玲
上為正本係照原本作成
本件不得抗告
本裁定已於民國97年11月24日下午4 時公告。
中    華    民    國    97    年    11    月    24    日
                                書記官  黃美雲


司法院資訊處製作；財團法人民間司法改革基金會備份。
